CARLOS SANTIAGO



Contacto

Domicilio:

Arboleda 9404 Villa Florida Mazatlán. Sinaloa

Teléfono:

+52 669 249 2959

Correo Electrónico:

carlossant47@hotmail.com

Sitio web:

carlossant47.spartandeveloper.ovh

Acerca de mí

Hola soy Carlos Santiago, Desarrollador de aplicaciones móviles para Android y Desarrollador Backend. Soy un gran apasionado en el desarrollo de aplicaciones móviles que impliquen el uso API Web, diseñar aplicaciones que permitan nuevas experiencias a procesos que impliquen procesos complejos.

Habilidades

- Desarrollo en Android
- Java
- Kotlin
- Linux

- PHP
- Angular
- HTML, CSS, JS

Experiencia

Android Developer – 04-2021 – Actualmente PMM Paquetería y Mensajería – Mazatlán, Sin.

- Desarrollo de una nueva versión de, la aplicación de entregas para los repartidores (Aun en desarrollo)
- Desarrollo de servicios web o API en PHP

FreeLancer Android Developer – 04-2020 a Actualmente Grupo SAEMI

- Desarrollo de una aplicación punto de ventas personalizado para Tostadas Jhony.
- Desarrollo de AppDay un punto de venta móvil universal, para pequeños y medianos negocios.

Backend Developer - 09/2019 - 01/2021 Corporativo GNH Mazatlán, Sin.

 Trabaje como desarrollador web en un nuevo sitio para la empresa La Nueva Farmacia, la cual fuera administrada a través de un sitio (no WordPress) que permitiera subir blogs, promociones o cualquier información de interés de la empresa.

Educación

- Bachillerato: Técnico Bachiller en Informática | 2014-2017 | Conalep Mazatlán I Ext. III
- Universidad: Ingeniería en Informática | 2017-2021 |
 Universidad Politécnica de Sinaloa.